【裁判字號】    89,毒抗,373
【裁判日期】    890427
【裁判案由】    毒品危害防制條例
【裁判全文】
臺灣高等法院刑事裁定                       八十九年度毒抗字第三七三號
    抗  告  人
    即  被  告  甲○○
右列抗告人，因違反毒品危害防制條例案件，不服臺灣台北地方法院，中華民國八十
八年十二月廿九日裁定（八十八年度毒聲字第三二三九號、八十八年度毒偵字第八九
六號）提起抗告，本院裁定如左
：
    主  文
抗告駁回。
    理  由
一、原法院裁定意旨略以：被告甲○○前因施用毒品案件，經臺灣台北地方法院以八
    十八年度毒聲字第七五八號裁定送觀察、勒戒，嗣被告經觀察、勒戒後，認無繼
    續施用毒品之傾向，乃經臺灣台北地方法院檢察署檢察官於民國（下同）八十八
    年四月十四日，以八十八年度偵字第七五一五號為不起訴處分確定。詎被告又基
    於概括犯意，自八十八年五月間起至十月五日止，連續在台北市○○路○段四一
    六巷十三號十三樓施用第二級毒品安非他命，為警於同年十月六日在台北市○○
 ○路與延平北路口查獲，上開事實，業經被告於警訊及偵查中自白坦承不諱，且
    有第二級毒品安非他命殘渣袋一小包及吸食器一支扣案可稽，其再犯毒品危害防
    制條例第十條第二項之罪之犯行應堪認定，應依毒品危害防制條例第二十條第一
    項、觀察勒戒處分執行條例第三條第一項，裁定將被告送勒戒處所觀察、勒戒。
二、抗告意旨略以：伊前曾施用第二級毒品安非他命，實因自幼罹患陳舊性骨髓炎，
    為舒緩病發時之疼痛，始施用毒品，與一般成癮者有異，且於八十八年四月十四
    日經勒戒後奉准不起訴處分，已無再施用，此次所查獲之安非他命殘渣袋一小包
    及吸食器一支，純係前案遺漏之物，非為再犯之證物，原法院裁定送勒戒處所觀
    察、勒戒，實有違誤，爰依法提起抗告云云。
三、經查：本件抗告人即被告甲○○施用第二級毒品安非他命之事實，業經被告於警
    訊及偵查中自白坦承不諱，復有為警於八十八年十月六日在台北市○○○路與延
    平北路口當場查獲，自被告身上取出之第二級毒品安非他命殘渣袋一小包及吸食
    器一支扣案可稽，而衡諸常情，此次被告經警查獲時間距前案檢察官不起訴處分
    ，實已有六月之久，且查獲之安非他命殘渣袋一小包及吸食器一支亦係當場由被
    告身上取出，實難認為前案遺漏之物，被告應有施用第二級毒品安非他命，洵堪
    認定，原法院依毒品危害防制條例第二十條第一項、觀察勒戒處分執行條例第三
    條第一項，裁定將被告送勒戒處所觀察、勒戒，核無不合。抗告人徒以上開理由
    ，指摘原裁定不當，尚嫌無據，抗告應予駁回。
據上論斷，依刑事訴訟法第四百十二條，裁定如主文。
中    華    民    國    八十九    年      四        月     二十七       日
                        臺灣高等法院刑事第七庭
                            審判長法  官  吳  啟  民
                                  法  官  施  俊  堯
                                  法  官  蘇  隆  惠
右正本證明與原本無異。
不得再抗告。
                                  書記官  周  素  秋
中    華    民    國    八十九    年      五        月       一         日


司法院資訊處製作；財團法人民間司法改革基金會備份。
